# 境外企业变更本位币的披露及对比较期间报表的影响

提问人：ying0518 时间：2013-07-29 15:32:54
请教陈版，境内IPO企业（本位币为人民币）的境外经营实体在 2013 年 1 月 1 日由日元变更为为美元，根据根据讲解2010“企业因经营所处的主要经济环境发生重大变化，确需变更记账本位币的，应当采用变更当日的即期汇率将所有项目折算为变更后的记账本位币，折算后的金额作为以新的记账本位币计量的历史成本，由于采用同一即期汇率进行折算，不会产生汇兑差额。企业需要提供确凿的证据证明企业经营所处的主要经济环境确实发生了重大变化，并应当在附注中披露变更的理由。 企业记账本位币发生变更的，在按照变更当日的即期汇率将所有项目折算为变更后的记账本位币时，其比较财务报表应当以可比当日的即期汇率折算所有资产负债表和利润表项目。”我理解是不是应当在充分披露变更原因的同时，应当将该境外实体的三年期比较数据折算成美元，在以此为基础折算为集团合并报表组成部分金额。因此该本位币的变更可能导致三年期财务报表数据的变化？另外，境外子公司记账本位币变更是否属于会计政策变更，在会计政策变更段落披露？

回答人：chenyiwei
在新准则下，记帐本位币并非企业可以在多个选项之间任意选择。由于记帐本位币变更的唯一理由是企业经营所处的经济环境的重大变化，因此记帐本位币的变更属于会计估计变更，而不是会计政策变更。 对于变更本位币之前的各年度/期间的报表，我理解无需进行重新折算，其最终折合为人民币报表，纳入发行人的合并报表时，以前年度的人民币报表折算结果不受本次变更本位币的影响。

提问人：ying0518 时间：2013-07-29 21:49:37
谢谢陈版，那只需要在会计估计变更段里面披露本位币变更的原因就可以了? "企业记账本位币发生变更的，在按照变更当日的即期汇率将所有项目折算为变更后的记账本位币时，其比较财务报表应当以可比当日的即期汇率折算所有资产负债表和利润表项目。"这段话是不是仅指报告主体自身记账本位币变化的情况？

回答人：chenyiwei
我理解均是。